sk-SK: Vrátane príslušenstva k doumbeku: Taška/puzdro na prenášanie; Stojan na bubon; Vzdelávací materiál; Žiadne; Náhradná blana; Popruh; Ladiaci kľúč; Iné
zh-TW: 包含墩杯鼓配件: 手提袋/收納盒; 鼓架; 教學教材; 無; 備用鼓皮; 背帶; 調音鑰匙/扳手; 其他
da: Doumbek-tilbehør medfølger: Bæretaske/-etui; Trommestativ; Undervisningsmateriale; Ingen; Ekstra trommeskind; Rem; Stemmenøgle/skruenøgle; Andet
it: Accessori per doumbek inclusi: Borsa/custodia per il trasporto; Supporto per tamburo; Materiale didattico; Nessuno; Pelle di ricambio; Tracolla; Chiave per accordatura; Altro
sv: Skrivartillbehör ingår: Bärväska/fodral; Trumstativ; Instruktionsmaterial; Ingen; Extra skinn; Rem; Stämnyckel; Övrigt
nl: Inbegrepen doumbekaccessoires: Draagtas/-koffer; Drumstandaard; Lesmateriaal; Geen; Reservevel; Draagriem; Stemsleutel; Overige
ja: ドゥンベックアクセサリー付き: キャリーバッグ/ケース; ドラムスタンド; 教材; なし; 交換用ヘッド; ストラップ; チューニングキー/レンチ; その他
tr: Dahil edilen dümbelek aksesuarları: Taşıma çantası/kılıfı; Davul standı; Eğitim materyali; Yok; Yedek deri; Askı; Akort anahtarı; Diğer
hu: Doumbek tartozékok a csomagban: Hordtáska/tok; Dobállvány; Oktatóanyag; Nincs; Pótbőr; Pánt; Hangolókulcs; Egyéb
bg-BG: Включени аксесоари за думбек: Чанта/калъф за носене; Стойка за барабан; Обучителни материали; Няма; Резервна кожа; Презрамка; Ключ за настройка; Друго
el: Περιλαμβάνονται αξεσουάρ ντουμπέκ: Τσάντα/θήκη μεταφοράς; Βάση τυμπάνου; Εκπαιδευτικό υλικό; Κανένα; Ανταλλακτική μεμβράνη; Λουρί; Κλειδί κουρδίσματος; Άλλο
ro-RO: Accesorii incluse pentru doumbek: Geantă/cutie de transport; Suport pentru tobă; Material instructiv; Fără; Față de rezervă; Curea; Cheie de acordare; Altele
pl: Dołączono akcesoria do darbuki: Torba transportowa/etui; Statyw do bębna; Materiały instruktażowe; Brak; Zapasowy naciąg; Pasek; Klucz do strojenia; Inne
nb: Inkludert doumbek-tilbehør: Bæreveske/-koffert; Trommestativ; Instruksjonsmateriell; Ingen; Ekstra skinn; Stropp; Stemmenøkkel; Annet
cs: Včetně příslušenství k doumbeku: Přepravní taška / pouzdro; Stojan na buben; Výukový materiál; Žádné; Náhradní blána; Popruh; Ladicí klíč; Jiné
hr-HR: Uključeni dodaci za doumbek: Torba / kovčeg za nošenje; Stalak za bubanj; Materijal za učenje; Ništa; Rezervna opna; Remen; Ključ za ugađanje; Ostalo
ru: Аксессуары в комплекте думбека: Сумка/чехол для переноски; Стойка для барабана; Учебные материалы; Нет; Запасная мембрана; Ремень; Ключ для настройки; Другое
ko: 둠벡 액세서리 포함: 휴대용 가방/케이스; 드럼 스탠드; 교육 자료; 없음; 예비용 헤드; 스트랩; 튜닝 키/렌치; 기타
sl-SI: Vključeni dodatki za doumbek: Torba/kovček za prenašanje; Stojalo za boben; Učno gradivo; Brez; Rezervna opna; Trak; Uglaševalni ključ; Drugo
fi: Doumbekin mukana tulevat lisävarusteet: Kantokassi/-laukku; Rumpujalusta; Opetusmateriaali; Ei mitään; Varakalvo; Hihna; Viritysavain; Muu
vi: Phụ kiện đi kèm của trống Doumbek: Túi/hộp đựng; Chân đế trống; Tài liệu hướng dẫn; Không có; Mặt trống dự phòng; Dây đeo; Chìa/cờ lê lên dây; Khác
pt-PT: Acessórios para o doumbek incluídos: Saco/estojo de transporte; Suporte para tambor; Material de instrução; Nenhum; Pele de substituição; Correia; Chave de afinação; Outro
de: Inbegriffenes Doumbek-Zubehör: Tragetasche/-koffer; Trommelständer; Unterrichtsmaterial; Keine; Ersatzfell; Gurt; Stimmschlüssel; Sonstige
th: อุปกรณ์เสริมที่มาพร้อมกับกลองดุมเบค: กระเป๋า/เคสพกพา; ขาตั้งกลอง; สื่อประกอบการสอน; ไม่มี; หนังกลองอะไหล่; สายรัด; ประแจขัน/ตั้งเสียง; อื่นๆ
pt-BR: Acessórios de doumbek incluídos: Bolsa de transporte/estojo; Suporte de tambor; Material de instrução; Nenhum; Pele de reposição; Alça; Chave de afinação; Outros
es: Accesorios de doumbek incluidos: Bolsa/estuche de transporte; Soporte de tambor; Material instructivo; Ninguno; Parche de repuesto; Correa; Llave de afinación; Otro
zh-CN: 包括杜姆贝克鼓配件: 便携包/盒; 鼓架; 教学材料; 无; 备用鼓皮; 背带; 调音匙/扳手; 其他
lt-LT: Į komplektą įeinantys dumbeko priedai: Nešiojimo krepšys / dėklas; Būgno stovas; Mokomoji medžiaga; Nėra; Atsarginė membrana; Diržas; Derinimo raktas; Kita
fr: Accessoires pour doumbek inclus: Sac/étui de transport; Support de percussion; Matériel pédagogique; Aucun; Peau de rechange; Sangle; Clé de serrage/d’accordage; Autre
en: Doumbek accessories included: Carrying bag/case; Drum stand; Instructional material; None; Spare head; Strap; Tuning key/wrench; Other